臺灣板橋地方法院刑事判決　　　　　　　99年度訴字第3599號
公　訴　人　臺灣板橋地方法院檢察署檢察官
被　　　告　陳育民
選任辯護人　王福民律師
上列被告因強盜等案件，經檢察官提起公訴（99年度偵字第2780
7 號），本院判決如下：
    主  文
陳育民竊盜，累犯，處有期徒刑伍月；扣案之鑰匙支，沒收。
又意圖為自己不法之所有，而搶奪他人之動產，因防護贓物、脫
免逮捕，當場施以強暴，累犯，處有期徒刑伍年肆月。又成年人
故意對兒童以非法之方法剝奪人之行動自由，累犯，處有期徒刑
柒月。又竊盜，累犯，處有期徒刑伍月；扣案之鑰匙支，沒收
。應執行有期徒刑陸年陸月；扣案之鑰匙支，沒收。
    事  實
一、陳育民前於民國93年間因違反毒品危害防制條例案件，經本
    院於93年8 月31日以93年度訴字第1159號刑事判決判處有期
    徒刑8 月，於同年9 月21日確定。復因竊盜案件，經本院於
    94年2 月25日以93年度易字第1320號刑事判決判處有期徒刑
    1 年，於94年3 月28日確定。上揭2 罪接續執行，於95年3
    月14日假釋出監，所餘刑期並付保護管束，於95年5 月10日
    保護管束期滿，未經撤銷假釋，其未執行之刑，以已執行論
    （於本件均構成累犯）。詎猶不知警惕，（一）於99年10月
    11日下午2 時許，在（改制前）臺北縣樹林市○○路○ 段54
    2 號前人行道，見涂寬義所有之車牌號碼HOB-576 號重型機
    車停放於該處，竟萌生為自己不法所有之意圖，以自備之機
    車鑰匙3 支發動電門竊取該重型機車，得手後供己作為代步
    工具，嗣為巡邏員警發現其騎乘該機車涉竊盜犯嫌，欲進行
    盤查，其見狀逃逸，並將上開竊得之重型機車騎至（改制前
    ）臺北縣樹林市○○路○ 段86巷13號停放，再駕駛其父所有
    停放於該處之車牌號碼AN-9512 號自用小客車離去，復遭員
    警發現行蹤並上前追捕，其旋即駕駛該自用小客車逃逸。（
    二）於年月同（11）日下午5 時15分許，行經（改制前）臺
    北縣樹林市○○○路與大有路口時，該車牌號碼AN-9512 號
    自用小客車之右前輪突然爆胎，陳育民為逃避員警追緝，見
    袁傑承將車牌號碼2567-YB 號自用小客車停放於路邊未熄火
    ，車內駕駛座無人，且袁傑承站於車輛左側後座車門旁，甫
    將其幼女袁Ｏ儀（93年出生，真實姓名年籍詳卷）抱入車內
    之際，認有機可趁，竟意圖為自己不法之所有，旋趁袁傑承
    不注意之際，打開車門進入駕駛座，搶奪該自用小客車【包
    含車內之現金新臺幣（下同）3,000 元】得手，於該駕駛座
    之車門尚未關閉即欲駕車離開，適為袁傑承發現，旋即以手
    緊拉陳育民之脖子及左肩，試圖阻止其駕車離去，詎陳育民
    為脫免逮捕並防護搶得之車牌號碼2567-YB 號自用小客車，
    當場以猛踩車輛油門之方式加速前進而施強暴，使袁傑承難
    以抗拒，遭拖行10餘公尺，致其受有手臂及右腳擦傷之傷害
    。陳育民於開車之際，聽見袁Ｏ儀之哭聲，已明知袁傑承之
    幼女袁Ｏ儀仍於車內，並表示要找父親亟於離去之意，詎陳
    育民另基於妨害自由之犯意，未讓袁Ｏ儀下車，反而繼續駕
    駛該自用小客車逃離，而剝奪袁Ｏ儀之行動自由，嗣於同年
    月（11）日下午6 時許，陳育民將車輛駛至臺北縣鶯歌鎮鎮
    公所附近棄置並取走置於該車輛內之3,000 元現金後逃逸，
    袁Ｏ儀始獲釋放，由車內行動電話與袁傑承聯絡，由袁傑承
    接回。（三）陳育民於99年10月14日上午5 時許，在（改制
    前）臺北縣三峽鎮○○路311-3 號前方人行道附近，見朱偉
    誠所管領、使用之車牌號碼AMI-730 號重型機車停放於該處
    ，竟萌生為自己不法所有之意圖，旋以前述自備之機車鑰匙
    發動電門，竊取該重型機車得手，供己作為代步工具。嗣於
    同年月（14）日下午4 時50分許，陳育民騎乘竊得之車牌號
    碼AMI-730 號重型機車，行經（改制前）臺北縣三峽鎮○○
    街139 巷1 號前時，因形跡可疑，為員警攔檢盤查，當場起
    獲竊得之車牌號碼AMI-730 號重型機車1 輛，並扣得作案用
    之機車鑰匙3 支，並由陳育民帶同員警，於同年月（14）日
    下午5 時25分許，在（改制前）臺北縣樹林市○○路○ 段86
    巷13號前，尋獲前揭遭竊之車牌號碼HOB-576 號重型機車1
    輛，並循線查獲上情。
二、案經李莉、袁傑承、朱偉誠訴由（改制前）臺北縣政府警察
    局三峽分局移請臺灣板橋地方法院檢察署檢察官偵查起訴。
    理  由
壹、程序事項：按被告以外之人於審判外之言詞或書面陳述，除
    法律有規定者外，不得作為證據；被告以外之人於偵查中向
    檢察官所為之陳述，除顯有不可信之情況者外，得為證據；
    又被告以外之人於審判外之陳述，雖不符合同法第159 條之
    1 至第159 條之4 之規定，但經當事人於審判程序同意作為
    證據，法院審酌該言詞陳述或書面陳述作成時之情況，認為
    適當者，亦得為證據。當事人、代理人或辯護人於法院調查
    證據時，知有第159 條第1 項不得為證據之情形，而未於言
    詞辯論終結前聲明異議者，視為有前項之同意。刑事訴訟法
    第159 條第1 項、第159 條之1 第2 項及第159 條之5 均有
    明文規定。經查：證人即告訴人李莉、袁傑承、朱偉誠於警
    詢中之證述，固均為被告以外之人於審判外之陳述，屬傳聞
    證據，惟檢察官、被告及選任辯護人並未爭執證據能力，且
    被告委由選任辯護人於本院準備程序時已表明同意採為證據
    （見本院卷第62頁），且迄至言詞辯論終結前亦未再聲明異
    議，本院審酌上開證據資料製作時之情況，查無違法不當或
    證明力明顯過低之瑕疵，亦認為以之作為證據應屬適當，是
    均得為證據。又證人即告訴人袁傑承於檢察官偵查中所為之
    證述，均經依法具結，並無證據顯示係受到脅迫、利誘或詐
    欺之情形，無顯不可信之情況存在，亦得為證據，合先敘明
    。
貳、實體事項
一、訊據被告陳育民固坦承於上揭時、地，以自備鑰匙，分別竊
    取車牌號碼HOB-576 號、AMI-730 號重型機車；以及於上揭
    時、地，趁袁傑承所有上揭車牌號碼2567-YB 號自用小客車
    停放該處未熄火之際，進入該車駕駛座開車，在開車當時因
    害怕被追捕遂加速離去，袁傑承因而遭拖行；且伊上車時未
    發現有小孩，直到開車時，聽到後座小孩（指袁Ｏ儀）在哭
    ，始知此事；因為後頭有人在追，所以未先放袁Ｏ儀先行下
    車；後將車牌號碼2567-YB 號自用小客車棄置在（改制前）
    臺北縣鶯歌鎮鎮公所前，並將袁Ｏ儀留在車上，並要袁Ｏ儀
    打電話給袁傑承，並取走車上現金3,000 元後離去等情不諱
    （見本院卷第103 背面、104-105 、61背面頁），惟否認有
    何為脫免逮捕、防護贓物而施強暴之行為，辯稱：未與袁傑
    承拉扯，袁傑承是拉到車子的把手云云；選任辯護人則以：
    被告拖行袁傑承只是為遂行搶奪行為而非強盜，且被告係乘
    該自用小客車停放路邊未熄火，而乘袁傑承不注意之際開走
    ，被告該行為短暫急迫，被告主觀上僅是為求離開現場，無
    預見有袁Ｏ儀在車上，因此被告並無拘禁袁Ｏ儀或妨害其行
    動或其自由之意思等語置辯。經查：
（一）被告陳育民坦承於上揭時、地，以自備鑰匙，分別竊取車
      牌號碼HOB-576 號、AMI-730 號重型機車等情，業據被告
      於本院調查、準備程序及審理時均坦承不諱（見本院卷第
      28背面、61背面、103 背面頁），核與被告於警詢、偵查
      中之供述相符【見99偵字第27807 號卷（下稱偵卷）第9
      之1 、57、59頁】。又車牌號碼HOB-576 號、AMI-730 號
      重型機車分別為涂寬義、朱長園所有，分由涂寬義之子涂
      加煌、朱長園之子朱偉誠使用，且該等機車失竊後，已由
      涂寬義之妻李莉及朱長園之子朱偉誠將該等機車領回等情
      ，亦經證人即告訴人李莉及朱偉誠於警詢中分別證述明確
      （見偵卷第15-16 、17-18 頁），復有贓物認領保管單2
      紙、車輛詳細資料報表、失車案件基本資料詳細畫面報表
      、（改制前）臺北縣政府警察局車輛協尋電腦輸入單、車
      輛尋獲電腦輸入單各1 紙、（改制前）臺北縣政府警察局
      三峽分局搜索扣押筆錄（扣押物品目錄表）2 件及現場查
      獲等照片共16張在卷可按（見偵卷第17、22、18、21、23
      、24、26-27 、29、30-31 、33、39-46 頁），足認被告
      上揭以自備鑰匙竊取分別竊取車牌號碼HOB-576 號、AMI-
      730 號重型機車等情，應與事實相符，而值採信。
（二）證人袁傑承於偵查中證稱：伊當時開左後車門，將小孩（
      指袁Ｏ儀）抱上車，伊回頭拿置於地上書包，被告即從對
      面衝過來搶車，因為駕駛座玻璃沒有關，汽車亦未熄火，
      被告衝向駕駛座踩油門要離開，此際駕駛座門尚未關上，
      伊就衝過去拉被告左肩及脖子，被告繼續以右手排檔，拉
      扯約十幾秒，後來被告踩油門，伊整個人就被甩出去，被
      告沒有關門就踩油門；伊有拉被告左手上臂跟脖子；伊有
      拉到被告的手，後來被告踩油門往前開，伊人被往後帶，
      才會拉到門把；被告有拖行伊十幾公尺，因為伊女兒在車
      上，人一定是不放手等情（見偵卷第100-101 頁），核與
      其於警詢中證述：於99年10月11日下午5 時15分許，當時
      伊將車子停放在（改制前）臺北縣樹林市○○○路與大有
      路口，沒有熄火，當伊已女兒抱上車，剛關車後門，就有
      一名男性歹徒（指被告），跑上駕駛座開車門上車，強行
      要將車開走，伊看到時就要將他（指被告）拉下車，結果
      他（指被告）還是強行加足油門往前開，伊拉住他（指被
      告）左手要將他（指被告）拖下車，可是被告還是強行將
      伊拖行十幾公尺，因為伊拉不住就被甩開；伊遭拖行時被
      甩開摔在地上，造成伊手臂與右腳2 處擦傷以及伊尋回車
      子後，經清點發現有現金3 千多元遭歹徒拿走等情（見偵
      卷第11背面頁）相符。又於99年10月11日下午4 時許，（
      改制前）臺北縣政府警察局樹林分局柑園派出所所長於巡
      邏當時發現被告形跡可疑，以電話通知林豐立等共3 名員
      警支援，該所長並向林豐立表示發現幾天前因竊盜機車遭
      逮捕之嫌犯在附近疑似偷機車，故林豐立等人便騎機車前
      往（改制前）臺北縣樹林市○○路與大成路口並未尋獲被
      告，惟在該處發現被告前所駕駛之紅色豐田牌汽車，林豐
      立便在該處等待，之後發現被告開車離開，林豐立便騎車
      追捕，被告開車往（改制前）臺北縣樹林市○○路方向開
      ，在學府路上，被告所駕駛車輛爆胎，就下車逃逸往桃子
      腳路方向跑過去，後來有輛車停在桃子腳路上，車主當時
      站在車旁與他人聊天，被告衝過去打開駕駛座車門，進入
      駕駛座，車主發現就趕快衝上去，與被告拉扯，這時車門
      尚未關上，被告就推開車主，車主拍門，要被告開門，被
      告就將車子開走；車主有用手拉住被告的手在拉扯；伊有
      看到車主手腳好像有挫傷等情，亦經證人林豐立於本院審
      理時證述明確（見本院卷第100-101 頁），且就被告打開
      車門進入汽車駕駛座搶奪自用小客車後，被告曾與車主袁
      傑承發生拉扯，以及事後車主袁傑承手腳受傷等情，均與
      袁傑承證述之情節相吻合，益徵證人即告訴人袁傑承於警
      詢、偵查中證述情節確與事實相符，而值採信。是被告辯
      稱：未與袁傑承拉扯，袁傑承是拉到車子的門把云云，顯
      係事後卸責之詞不足採信。又被告搶車當時，證人林豐立
      正站在附近污水處理廠地勢較高處，該車停放處較低，所
      以證人林豐立可以清楚看見被告進入該車駕駛座以及被告
      與車主拉扯過程等情，亦據證人林豐立於本院審理時證述
      明確（見本院卷第102 背面頁），並有證人林豐立所繪製
      現場圖1 紙在卷可按（見本院卷第108 頁），與常情從高
      處俯視時，視線可及車輛兩側之情形相合，值得採信，是
      被告本院審理時辯稱：伊從副駕駛座繞過該車車頭進入駕
      駛座，員警（指證人林豐立）係從車輛右側副駕駛座過來
      ，應該看不到伊搶車過程云云，係主觀臆測之詞，不足採
      信，附此指明。再者，證人林豐立所證述於99年10月11日
      下午追緝被告過程，亦與被告於警詢中所供述：伊於99年
      10 月11 日竊取車牌號碼：OB-576號重型機車時，為警察
      發現，警察追趕，伊就將該機車停放在（改制前）臺北縣
      樹林市○○路○ 段86巷13號旁停放，走路回去開伊的自小
      客車時，警方靠近盤查，伊就開自小客車離開，員警追至
      （改制前）臺北縣樹林市○○○路時該車爆胎，伊下車逃
      跑，看到一部黑色休旅車，情急之下直接從駕駛座進入將
      車開走等情大致相合，亦徵證人林豐立上揭證述應為可採
      。又袁傑承已經捉住被告或車門，被告因害怕被追捕而加
      速離去等情，亦經被告於本院審理時所供明（見本院卷第
      104 背面頁），故被告於搶奪該自用小客車得手後，明知
      車主袁傑承仍拉扯其身體，且正為員警追緝中又再為搶奪
      汽車之行為，必將遭員警追緝逮捕，而為脫免員警逮捕以
      及防護所強奪之自小客車，而以開車拖行車主袁傑承方式
      當場對袁傑承施以強暴等情，亦可認定，是選任辯護人以
      ：被告拖行袁傑承只是為遂行搶奪行為而非強盜云云置辯
      ，亦非可採。是被告為逃避員警追緝，見袁傑承將自用小
      客車停放於路邊未熄火，趁袁傑承不注意之際，打開車門
      進入駕駛座，搶奪該自用小客車（包含車內之現金3,00 0
      元）得手，於該駕駛座之車門尚未關閉即欲駕車離開，適
      為袁傑承發現，旋即以手緊拉陳育民之脖子及左肩，試圖
      阻止其駕車離去，詎陳育民為脫免逮捕、防護竊得車牌號
      碼2567-Y B號自用小客車等贓物，當場以猛踩車輛油門之
      方式加速前進，使袁傑承難以抗拒，強行將袁傑承拖行10
      餘公尺，致其受有手臂及右腳擦傷之傷害等情，應可認定
      。
（三）又於被告趁袁傑承未注意之際，進入該車駕駛座駕車離去
      時，袁傑承已將女兒袁Ｏ儀抱上車，直至當晚6 時許，袁
      Ｏ儀接獲袁傑承之電話，袁傑承得知袁Ｏ儀及該輛停放在
      （改制前）臺北縣鶯歌鎮鎮公所前，袁傑承方接回袁Ｏ儀
      等情，另經證人袁傑承於警詢中證述明確（見偵卷第11背
      面頁），亦與被告於本院審理時所供述：伊一開車，就聽
      到後座小孩在哭，因為後面有人在追，所以未放袁Ｏ儀下
      車，伊想再遠一點再叫袁Ｏ儀打電話，後來伊將該自用小
      客車棄置在（改制前）臺北縣鶯歌鎮鎮公所前，並將袁Ｏ
      儀留在車上，伊叫袁Ｏ儀打電話給其父；伊是在上車後開
      走車時才發現後座有小女孩（指袁Ｏ儀），但是伊發現後
      仍繼續將車開走；伊將該車開走時，小女孩（指袁Ｏ儀）
      一直在哭，說要找爸爸，伊跟小女孩說等一下就載她去找
      爸爸等情互核相符（見本院卷第104 背面、105 、61背面
      頁、偵卷第58頁）。是被告於搶奪該車得手，欲將該車駛
      離當時已發現車上載有袁Ｏ儀，且袁Ｏ儀哭泣表示要找父
      親，已足表明其欲離去之意思，惟被告因擔心後有員警追
      緝而未讓袁Ｏ儀下車，此時被告主觀上已有妨害袁Ｏ儀自
      由之認識及欲意，客觀上亦以繼續駕車不讓袁Ｏ儀離去之
      非法方式，剝奪將袁Ｏ儀行動自由，均堪認定。則選任辯
      護人以：被告主觀上僅是為求離開現場，無預見有袁Ｏ儀
      在車上，因此被告並無拘禁袁Ｏ儀或妨害其行動或其自由
      之意思等語置辯，亦非可採。
（四）綜上所述，本案事證已臻明確，被告犯行堪以認定，應予
      依法論科。
二、論罪科刑
（一）按搶奪罪既遂與未遂之區別，應以所搶奪之物已否移入自
      己實力支配之下為標準，若已將他人財物移歸自己所持，
      即應成立搶奪既遂罪。而被告於上揭時、地，趁該自用小
      客車引擎發動未熄火，且告訴人袁傑承未注意之際，打開
      駕駛座車門，進入駕駛座開動該車，業已認定如上，此時
      告訴人袁傑承所持有之車輛，顯已置於被告持有實力支配
      之下，不因告訴人袁傑承嗣後發現進而跑至該車駕駛座拉
      扯被告，阻止被告離去而有異。次按刑法第329 條準強盜
      罪之規定，將竊盜或搶奪之行為人為防護贓物、脫免逮捕
      或湮滅罪證而當場施強暴、脅迫之行為，視為施強暴、脅
      迫使人難以抗拒而取走財物之強盜行為，乃因準強盜罪之
      取財行為與施強暴、脅迫行為之因果順序，雖與強盜罪相
      反，卻有時空之緊密連接關係，以致竊盜或搶奪故意與施
      強暴、脅迫之故意，並非截然可分，而得以視為一複合之
      單一故意，亦即可認為此等行為人之主觀不法與強盜行為
      人之主觀不法幾無差異；復因取財行為與強暴、脅迫行為
      之因果順序縱使倒置，客觀上對於被害人或第三人所造成
      財產法益與人身法益之損害卻無二致，而具有得予以相同
      評價之客觀不法，故擬制為強盜行為之準強盜罪構成要件
      行為，雖未如刑法第328 條強盜罪之規定，將實施強暴、
      脅迫所導致被害人或第三人不能抗拒之要件予以明文規定
      ，惟必於竊盜或搶奪之際，當場實行之強暴、脅迫行為，
      已達使人難以抗拒之程度，其行為之客觀不法，方與強盜
      行為之客觀不法相當，而得與強盜罪同其法定刑（司法院
      釋字第630 號解釋、最高法院97年度臺上字第1427號判決
      意旨參照）。本案被告搶奪該自用小客車得手後，因脫免
      逮捕、防護贓物，而以自用小客車拖行告訴人，對告訴人
      施以強暴行為，已達告訴人難以抵抗之程度甚明。是核被
      告上揭事實欄（一）、（三）所示，係犯刑法第320 條第
      1 項之竊盜罪；上揭事實欄（二）所示犯行，係犯刑法第
      329 條、第328 條第1 項之準強盜罪及刑法第302 條第1
      項以非法之方法剝奪人之行動自由罪。又告訴人伊手臂與
      右腳2 處擦傷之傷害，係被告實施準強盜罪之強暴行為之
      當然結果，應包括於準強盜行為內，不另論罪【此部分告
      訴人已於警詢時申訴受傷情形，並表示對被告提出告訴（
      見偵卷第11背面、12頁），故該被告傷害犯行部分，因認
      已提出告訴，起訴書記載未據告訴，容有誤會，附此指明
      】。
（二）查袁Ｏ儀為93年出生等情，業經告訴人袁傑承於警詢中證
      述明確（見偵卷第11背面頁），是被告對之為本案剝奪行
      動自由犯行時未滿7 歲，而被告於警詢中亦指稱袁Ｏ儀為
      「小女孩」（見偵卷第9 之1 背面），足認被告已知袁Ｏ
      儀係未滿12歲之兒童。則被告為成年人，其故意對於未滿
      12歲之袁Ｏ儀犯剝奪行動自由罪，此部分應依兒童及少年
      福利法第70條第1 項前段之規定，加重其刑。
（三）查被告前有如上開犯罪事實欄所載之犯罪科刑及執行情形
      ，有臺灣高等法院被告前案紀錄表1 件在卷可稽，其於有
      期徒刑執行完畢後，5 年內故意再犯本件有期徒刑以上之
      各罪，均為累犯，均應依刑法第47條第1 項之規定，加重
      其刑，就被告所犯上揭妨害自由之犯行部分，並遞加重其
      刑。
（四）被告分別所犯上開2 次竊盜、準強盜及妨害自由各罪間，
      犯意各別、行為互殊，應予分論併罰。
（五）又於99年10月11日下午，員警林豐立因（改制前）臺北縣
      政府警察局樹林分局柑園派出所所長通知，前幾天因竊盜
      機車案件遭查獲之被告疑似竊取機車而欲查緝時，由於被
      告先前涉犯竊盜犯行而遭該所員警逮捕，已清楚知悉被告
      長相、姓名及平時使用車輛，嗣後發現被告所使用自用小
      客車並守候，被告出現後一路追趕，並目擊被告搶奪袁傑
      承上揭自用小客車過程等情，業經證人林豐立於本院審理
      時到庭證述明確（見本院卷第100 背面、101 頁），是員
      警於被告竊取上揭車牌號碼HOB-576 號機車後，騎乘該機
      車而持有贓物之時已合理懷疑被告涉犯竊盜犯行，同時全
      程目睹被告搶奪汽車之過程，並且已知悉被告長相、姓名
      ，則被告所犯該等犯罪已非未經偵查機關發覺之犯罪，縱
      車牌號碼HOB-576 號未經報案失竊，且被告事後因竊盜車
      牌號碼AMI-730 號重型機車為（改制前）臺北縣政府警察
      局三峽分局員警查獲時，主動提及竊取車牌號碼HOB- 576
      號機車及坦承搶奪袁傑承上揭自用小客車（見偵卷第9之1
      背面、10頁），亦無法構成自首，附此敘明。
（六）爰審酌被告正值壯年，不思以正途賺取金錢，而竊取他人
      機車，為避員警追緝，而搶奪告訴人袁傑承之車輛並取走
      車上現金3,000 元，又為脫免逮捕、防護贓物，對告訴人
      袁傑承施以強暴行為，並剝奪兒童袁Ｏ儀之行動自由，致
      告訴人袁傑承及袁Ｏ儀身心受創，嚴重危害社會治安，且
      被告曾有多次竊盜、違反毒品危害防制條例案件等前科，
      有臺灣高等法院被告前案紀錄表在卷可查，顯見其素行非
      佳，惟事後坦承部分犯行，已見悔意等一切情狀，分別量
      處如主文所示之刑，並定其應執行之刑。
（七）至扣案鑰匙3 支為被告所有，並用以竊盜如上揭事實欄（
      一）、（三）所示機車所使用之物，業經被告供述明確（
      見本院卷第103 背面頁），爰依刑法第38條第1 項第2 款
      規定，宣告沒收。
據上論斷，應依刑事訴訟法299 條第1 項前段，刑法第320 條第
1 項、第329 條、第328 條第1 項、第302 條第1 項、第47條第
1 項、第51條第5 款、第38條第1 項第2 款，兒童及少年福利法
第70條第1 項前段，刑法施行法第1 條之1 第1項 、第2 項前段
，判決如主文。
本案經檢察官洪松標到庭執行職務。
中　　華　　民　　國　  100  　年　　3 　　月　　18　 日
 　　　      　　 刑事第二十一庭  審判長法　官　劉元斐
                                        法　官　李俊彥
                                        法　官  方鴻愷
以上正本證明與原本無異。
如不服本判決，應於收受送達後10日內向本院提出上訴書狀，其
未敘述上訴之理由者並得於提起上訴後10日內向本院補提理由書
（均須按他造當事人之人數附繕本）「切勿逕送上級法院」。
                                        書記官  江怡萱
中　　華　　民　　國　 100　　年　　3 　　月　　23　　日
附錄本案論罪科刑法條全文
中華民國刑法第320條：
意圖為自己或第三人不法之所有，而竊取他人之動產者，為竊盜
罪，處5 年以下有期徒刑、拘役或5 百元以下罰金。
意圖為自己或第三人不法之利益，而竊佔他人之不動產者，依前
項之規定處斷。
前二項之未遂犯罰之。
中華民國刑法第329條：
竊盜或搶奪，因防護贓物、脫免逮捕或湮滅罪證，而當場施以強
暴脅迫者，以強盜論。
中華民國刑法第328條：
意圖為自己或第三人不法之所有，以強暴、脅迫、藥劑、催眠術
或他法，至使不能抗拒，而取他人之物或使其交付者，為強盜罪
，處5 年以上有期徒刑。
以前項方法得財產上不法之利益或使第三人得之者，亦同。
犯強盜罪因而致人於死者，處死刑、無期徒刑或10年以上有期徒
刑；致重傷者，處無期徒刑或7 年以上有期徒刑。
第1 項及第2 項之未遂犯罰之。
預備犯強盜罪者，處1 年以下有期徒刑、拘役或3 千元以下罰金
。
中華民國刑法第302條
私行拘禁或以其他非法方法，剝奪人之行動自由者，處5 年以下
有期徒刑、拘役或3 百元以下罰金。
因而致人於死者，處無期徒刑或7 年以上有期徒刑，致重傷者，
處3 年以上10年以下有期徒刑。
第 1 項之未遂犯罰之。
